【裁判字號】    98,上訴,4314
【裁判日期】    981222
【裁判案由】    殺人等
【裁判全文】
臺灣高等法院刑事判決                98年度上訴字第4314號
上  訴  人
即  被  告  戊○○
選任辯護人  法律扶助粘舜權律師
            法律扶助吳茂榕律師
上列上訴人因殺人案件，不服臺灣士林地方法院97年度重訴字第
28號，中華民國98年9月7日第一審判決（起訴案號：臺灣士林地
方法院檢察署97年度偵字第10883 號），提起上訴，本院判決如
下：
    主  文
上訴駁回。
    事  實
一、戊○○因曾在臺北縣三芝鄉埔頭27之2 號「長來卡拉OK」內
    ，與丙○○等人起爭執，心有不甘，於民國97年8 月14日凌
    晨，與友人楊正義在「長來卡拉OK」店內飲酒時，又遇友人
    柯丁嘉和丙○○、甲○○等人同在店內消費，經柯丁嘉、謝
    志炫等人出面協調後，戊○○與楊正義仍感憤懣不平，楊正
    義為替戊○○出氣，先取出西瓜刀1 把，自行到丙○○、甲○○等人面前揮舞，恫嚇丙○○、甲○○、丁○○、謝志炫
    、廖紋君、許堤玫、柯丁嘉等人，隨即為該店負責人即楊正
    義之妹楊麗鳳制止並奪下該西瓜刀；戊○○則為謀行兇，先
    至店外取出預藏之開山刀1 把，返回店內，基於傷害之犯意
    ，持刀朝丙○○、甲○○等人揮砍，並追趕同桌消費而四散
    逃逸之人至店外，戊○○追躡丙○○、甲○○不及，轉頭見
    柯丁嘉仍立於卡拉OK店門前，竟起殺人之犯意，持該開山刀
    猛刺柯丁嘉之右胸腹部後，隨即騎乘機車逃逸，柯丁嘉則因
    遭刺不支而蹲倒在地，經丁○○等人送醫急救後，仍因右胸
    腹遭刺創，致肺、肝臟刺傷，而血胸、腹血及出血性休克，
    不治死亡。嗣警獲報，趕至「長來卡拉OK」處理，循線拘提
    戊○○到案，由戊○○帶同警方在其住處附近扣得所藏放之
    上述開山刀1把。
二、案經柯丁嘉之父乙○○訴由臺北縣政府警察局淡水分局報請
    臺灣士林地方法院檢察署檢察官偵查起訴。
    理  由
壹、程序方面：
一、按被告以外之人於審判外之言詞或書面陳述，除法律有規定
    者外，不得作為證據；又被告以外之人於審判外之陳述，雖
    不符合刑事訴訟法第159條之1至第159條之4之規定，但經當
    事人於審判程序同意作為證據，法院審酌該言詞陳述或書面
    陳述作成時之情況，認為適當者，亦得為證據。當事人、代
    理人或辯護人於法院調查證據時，知有第159條第1項不得為
    證據之情形，而未於言詞辯論終結前聲明異議者，視為有前
    項之同意，刑事訴訟法第159條第1項及第159條之5分別定有
    明文。查本判決下列所引用之各該被告以外之人於審判外之
    陳述（包含書面陳述，例如法醫鑑定報告書），雖屬傳聞證
    據，惟除證人丙○○、甲○○、丁○○、楊麗鳳、謝志炫、
    廖紋君、許堤玫（下稱證人丙○○等7 人）於警詢、偵查中
    之陳述外，餘均經當事人於原審準備程序及審判期日中表示
    無意見而不予爭執，且迄至本院言詞辯論終結前亦未再聲明
    異議，本院審酌除證人丙○○等7 人於警詢、偵查中之陳述
    部分外，此等證據資料製作時之情況，尚無違法不當及證明
    力明顯過低之瑕疵，亦認為以之作為證據應屬適當，故揆諸
    前開規定，爰逕依刑事訴訟法第159條之5規定，認前揭證據
    資料均例外有證據能力。
二、至於證人丙○○等7 人於警詢、偵查中之陳述，辯護人於原
    審雖爭執此均為被告以外之人於審判外之陳述，復未予被告
    或辯護人對質詰問之機會，故無證據能力等語。惟按：
  (一)被告以外之人於偵查中向檢察官所為之陳述，除顯有不可信
    之情況者外，得為證據；又被告以外之人於檢察事務官、司
    法警察官或司法警察調查中所為之陳述，與審判中不符時，
    其先前之陳述具有較可信之特別情況，且為證明犯罪事實存
    否所必要者，得為證據，刑事訴訟法第159條之1 第2項、第
    159條之2分別定有明文。且上開所謂「顯有不可信性」、「
    特別可信性」之情況，係指由陳述者之外部客觀情況觀察其
    是否出於真意陳述、有無違法取其證述等情事，並非對其陳
    述內容之證明力如何加以論斷，二者之層次有別，不容混淆
    。經查：證人丙○○、甲○○、丁○○、謝志炫、廖紋君
    、許堤玫等人於偵查中向檢察官所為陳述，均經具結擔保其
    據實陳述，且被告或辯護人均未主張該等陳述有任何違反證
    人意願而為陳述之情形，自應認有證據能力。證人丙○○
    等7 人於警詢中所為陳述，經核與審判中所為陳述相符，則
    該等證詞與審判中之證述在證據能力有無之判斷應屬相同，
    自無庸審究在外部客觀情況下是否有較可信之特別情況，應
    有證據能力。
  (二)被告之反對詰問權，雖屬憲法第8條第1項之正當法律程序所
    保障之基本人權及第16條所保障之基本訴訟權，不容任意剝
    奪。但詰問權係指訴訟上被告有在公判庭當面詰問證人，以
    求發現真實之權利，與證據能力係指符合法律所規定之證據
    適格，而得成為證明犯罪事實存在與否之證據資格，性質上
    並非相同。被告得以詰問證人，以被告或其辯護人在場為前
    提。上開得為證據之被告以外之人於審判外向法官及於偵查
    中向檢察官所為之陳述，就本案被告而言，事實上均難期有
    於另案行使反對詰問權之機會，惟所為之陳述，僅屬未經調
    查完足之證據，非謂無證據能力，不容許作為證據。從而，
    法院審判實務中，遇有此類未能賦予被告行使詰問權之供述
    證據，如已依法補足行使反對詰問權之機會者，法院在踐行
    詰問程序後，自得綜合該被告以外之人全部供述證據，斟酌
    卷內其他調查之證據資料，本於經驗法則及論理法則，作合
    理之比較而為取捨、判斷，此屬實質證據價值之自由判斷問
    題，要無所謂其證據價值自比審判外之陳述為高之可言（最
    高法院95年度臺上字第6675號判決參照）。查證人丙○○等
    7 人在警、偵程序中所為之陳述，雖均未予被告或其辯護人
    在場行使反對詰問權，但此7 位證人已於原審審理時經傳訊
    到庭，並經當事人行交互詰問程序，已給予被告及辯護人行
    使反對詰問之機會，證人丙○○等7 人之證述已經踐行合法
    調查程序，揆諸上開說明，自得供本院綜合其全部供述證據
    ，斟酌卷內其他調查之證據資料，本於經驗法則及論理法則
    ，作合理之比較而為取捨、判斷，尚非得以彼等陳述當時，
    未經行使反對詰問權，即論一概欠缺證據能力。
貳、實體方面：
一、訊據上訴人即被告戊○○雖矢口否認有殺人之犯行，並辯稱
    ：伊當天並未持刀刺殺柯丁嘉，伊在「長來卡拉OK」店內拿
    刀與丙○○、甲○○發生扭打，甲○○拿椅子衝過來，撞到
    柯丁嘉，柯丁嘉之身體才撞到伊所持之開山刀，伊沒有要殺
    害柯丁嘉云云。然查：
  (一)被告因曾與丙○○在「長來卡拉OK」起爭執，於97年8 月14
    日凌晨，又遇丙○○與友人甲○○、柯丁嘉等人，經柯丁嘉
    等出面協調、勸阻後，仍感不平，才至卡拉OK店外取開山刀
    （即扣案之「番刀」），返回店內尋仇等情，已據被告供承
    明確，核與證人丙○○、甲○○於警詢時亦均陳稱：事發約
    1 個月前，丙○○曾在「長來卡拉OK」酒後與起口角爭執，
    被告可能因此緣故才動手砍殺彼等等語吻合（見第10883 號
    偵卷一第26、29頁），彼二人於原審審理時，更均證稱：被
    告持刀返回店內砍殺以前，原與丙○○等人同坐一桌之柯丁
    嘉，曾過去被告所坐之沙發區，與被告交談、聊天等語甚明
    （見原審卷第91、101至102、108、115至117 頁）；而證人
    謝志炫於警詢及原審審理時，亦均證稱：伊於97年8 月14日
    凌晨在「長來卡拉OK」店內，有與柯丁嘉一同坐到被告與同
    案被告楊正義座位區，在聽聞楊正義指稱被告曾遭丙○○、
    甲○○等人毆打後，便勸阻被告與楊正義不要鬧事，但被告
    仍執意要討回公道，楊正義雖要求被告給謝志炫面子，佯裝
    息事寧人之意，柯丁嘉遂返回原丙○○等人之座位區，不久
    楊正義卻取出西瓜刀揮舞，戊○○更跑出店外持刀返回往甲○○等人揮砍等情綦詳（見第10883號偵卷一第92 至93頁，
    原審卷第168至170頁）。足徵被告確因前與丙○○等在「長
    來卡拉OK」起爭執，心有不甘，於97年8 月14日凌晨，又在
    同地遇見丙○○等人，更生怨懣，經柯丁嘉與謝志炫兩人勸
    阻、協調無效，才取刀行兇無誤。
  (二)被告於於警詢時、偵查中及原審羈押庭訊問時，均供承：扣
    案行兇之開山刀（即筆錄稱「番刀」），乃伊所購，預藏在
    店外停車場樹下，以供在卡拉OK店再遭丙○○等人毆打時，
    以資防備等語明確（見第10883號偵卷一第14 至15、64頁，
    原審聲羈字第328號卷第5頁）。雖被告於原審後辯稱：該開
    山刀為渠到店外找木棍要回去店內行兇時，偶然在樹下找到
    云云，但本院參酌扣案被告持以行兇，因刀鞘裝飾及刀刃彎
    曲形式，俗稱「番刀」之刀刃長達22.8公分，呈尖銳狀，寬
    度在4.7至5.7公分間，柄長達17公分，刀鋒銳利（此參相字
    第543號卷第92 頁之法務部法醫研究所鑑定報告書），並非
    一般日常生活常見之刀具，而被告行兇之「長來卡拉OK」地
    處偏遠，並非不特定人往來頻繁之地，此參卷附現場照片即
    知（見第10883號偵卷二第12至16 頁），該開山刀由他人預
    放在卡拉OK店外樹下，並任有意行兇之被告恰巧察見取用之
    可能性，微乎其微，況該開山刀刀鞘上還有價碼標籤未撕盡
    之痕跡，有在卷之刀鞘照片可參（見第10883 號偵卷一第47
    頁），核與被告前稱甫購而預藏放置之情相吻合，足認扣案
    被告行兇之開山刀，就是被告所購，預藏在卡拉店外，以備
    向丙○○等人尋仇之用，毫無疑義。
  (三)被告持刀由外進入卡拉OK店內，朝丙○○、甲○○等人揮砍
    時，甲○○先拿冰桶丟擲被告，同在該桌消費之友人即開始
    閃避，被告即分別朝甲○○、丙○○等砍殺，為阻擋被告，
    甲○○有拿椅子丟擲被告，當時沒有任何人阻擋在2 人其間
    ，丙○○則與被告發生扭打、拉扯，甲○○、丙○○遭被告
    追砍，逐步退至店門外之過程中，2 人均只見到被告緊緊追
    擊彼2 人及彼等防衛的過程，被告沒有空閒攻擊他人，更沒
    有見到被告與柯丁嘉有何衝突或肢體接觸，甚至也沒見到柯
    丁嘉，但甲○○、丙○○先後逃店外時，都見著柯丁嘉已在
    店外門口等情，已據證人甲○○及丙○○於原審審理時證述
    綦詳（見原審卷第94至99、102、104 至105、109至120頁，
    證述內容相對位置圖見同卷第181 頁）；證人甲○○更證稱
    ：彼甫逃到店門外，見到柯丁嘉已跑到門外，手抱肚子，但
    無呻吟，彼有詢其身體是否無恙，柯丁嘉回稱沒事，彼才繼
    續逃跑等情明確（見原審卷第96至97、105 頁）。另證人丁○○、許堤玫於原審審理時，均肯認在卡拉OK店內被告追砍
    甲○○、丙○○並發生扭打時，並無與其他人發生衝突或打
    架無誤（見原審卷第123、14至145頁）；丁○○甚且證稱：
    甲○○、丙○○與被告三人先後跑出店外後，伊跟著跑出去
    ，就看到柯丁嘉站在門口，伊有問其是否無恙，其答稱沒事
    等語明確。證人甲○○於本院審理時亦為相同之證述（見本
    院卷第49至52頁），由此可證，被告持刀在「長來卡拉OK」
    店內，僅專在追砍前有宿怨之丙○○、甲○○，原丙○○、
    甲○○同桌之人見狀均已四散逃開，甲○○雖有朝被告丟擲
    椅子，但柯丁嘉並未站在其中而無遭碰撞、推擠之可能，被
    告在此期間也未傷及被害人柯丁嘉，柯丁嘉甚至早在甲○○
    、丙○○逃出卡拉OK店外前，就已先到店門外，猶向甲○○
    自稱其身體無恙，且在被告追逐丙○○、甲○○到店外之後
    ，亦向尾隨在後之丁○○表示其確未遇害等事實，甚為灼然
    。
  (四)證人丁○○於偵查中及原審審理時，均證稱：甲○○與丙○○先後跑出店外，伊也到店外看到柯丁嘉，初見並未受傷流
    血，伊問柯丁嘉身體有無怎樣時，案外人楊孟達拿燒金紙的
    桶子砸伊頭部後方，伊向前跌倒，爬起來後，又遭戊○○用
    拳頭打頭，伊倒地要爬起來時，才發現柯丁嘉抱著肚子彎曲
    身體，流很多血，地上都是他的血，被告要走時，刀子還劃
    到伊腳，才騎機車離開；伊確定柯丁嘉是在卡拉OK店外被刺
    等情明確（見第10883號偵卷一第134至135頁、原審卷第124
    至133 頁）。丁○○於原審審理時，尚證稱：伊在店外面向
    店內與門口的柯丁嘉說話時，柯丁嘉站著，表情正常，有人
    拿鐵桶從後面砸伊頭，伊蹲下去，回頭看到好像是穿白色衣
    服的楊孟達站伊左後方，鐵桶就在他旁邊，這時柯丁嘉人還
    在原地站著，伊站起後，頭後面又被揮了一拳，就又跌倒一
    次，用手撐身體正要爬起來時，見一名穿深色衣服的男子從
    伊右手邊經過，衝向柯丁嘉，柯丁嘉當時在伊左前方，伊只
    注視一下，轉頭看後面，有看到楊正義站在那裡，伊面向卡
    拉OK店內方向再爬起來後，被告從靠近店那邊過來，從左前
    方經過伊身邊，拿刀揮伊腳部，伊那時才發現柯丁嘉人已蹲
    下來，手摀肚子，流很多血，後來又見被告將刀放在機車前
    方踏板上，騎機車離去，伊便上前去察看柯丁嘉狀況；從被
    告拿刀劃伊至伊上前察看柯丁嘉此其間，並無其他任何人從
    卡拉OK店往外離開等語甚明（見原審卷第124至132、134至1
    35頁，證述內容相對位置圖見同卷第181至182、190頁）。
    另證人許堤玫、廖紋君、謝志炫等人於原審審理時，亦均肯
    認彼等是到店外見到丁○○受傷坐在地上時，才發現柯丁嘉
    蹲跪在地，手抱傷口呻吟，傷口有流血等情無訛。
  (五)被告於97年8 月14日凌晨在「長來卡拉OK」飲酒至渠離去時
    ，是穿深藍色上衣，業據被告供承明確，核與證人丁○○、
    許堤玫、廖紋君於原審審理時證述被告穿著衣色相符（見原
    審卷第127、150、159 頁），並有扣案該上衣及卷附之上衣
    照片可資佐證（見第10883號偵卷二 第68至69頁），應堪認
    定。
  (六)同案被告楊正義於97年8 月14日凌晨，雖亦深著黑色之深色
    衣物，且在柯丁嘉、謝志炫等人勸阻被告勿尋仇滋事後，仍
    自行取出西瓜刀1 把，前往丙○○、甲○○等人座位區揮舞
    以恐嚇在場之人，但旋即遭「長來卡拉OK」之負責人楊麗鳳
    制止而奪下該西瓜刀，此經證人楊正義、楊麗鳳、謝志炫、
    丁○○、許堤玫證述明確，證人楊麗鳳於原審審理時更證稱
    ：伊將楊正義所持西瓜刀搶下後，就拿回廚房去放等語（見
    原審卷第320頁），核與證人許堤玫於原審審理時結證稱：
    確有看到卡拉OK老闆娘（即楊麗鳳）制止楊正義，並將刀收
    進廚房內等語（見原審卷第145 頁）相符，堪認同案被告楊
    正義雖曾一度取出刀械恐嚇在場之人，但旋即遭制止並被奪
    刀，應無持有刀刺殺柯丁嘉之虞。
  (七)柯丁嘉因97年8 月14日凌晨，在「長來卡拉OK店」遇刺受傷
    流血，嗣雖經友人丁○○、許堤玫等人送醫，但經急救仍經
    醫宣告於同日早上8時17 分許死亡，有馬偕紀念醫院急診病
    歷、護理記錄，及檢察官督同法醫相驗之勘驗筆錄、相驗屍
    體證明書、法醫驗斷書等附卷可考（見第543號相卷第8至20
    、30至60頁）。柯丁嘉遺體另經法醫解剖及鑑定結果略以：
    右側胸部有橫向銳器穿刺傷6 公分（開口）於側胸皮膚，
    閉口約6.8公分，單一穿刺於胸腔內，穿過右橫膈造成6-8公
    分（開口與閉口）穿刺開口並造成右肝葉有開口7 公分並由
    右向左、橫向穿刺達胃小彎及小網膜、腸系膜間，深度約達
    20公分。肝臟穿刺傷深達5 公分，肝腹偏左側面傷口刺創開
    口約為4公分。腹血約2,000西西以上。右肺萎縮，右下肺葉
    有2乘1 公分淺穿刺傷切割傷。右側血胸達300西西，右側橫
    膈穿孔6-8公分（開口與閉口）。警方提供現場扣得凶器2
    把，1把番刀狀（即前稱之「開山刀」），刀刃長22.8 公分
    ，刀刃呈尖銳狀，寬度可在4.7至5.4 及5.7公分，柄長17公
    分，單刃；另把西瓜刀狀，刀刃長27.7公分，柄長12.5公分
    ，刀刃寬4.5 公分，單刃。死者為單一銳器穿刺傷並造成
    右胸廓、右下肺葉、橫膈及肝臟穿刺傷，並造成右側血胸約
    300西西，腹血2,000西西，最後因出血性休克死亡，刀刃傷
    口開口約6公分，閉口約6.8公分及深達20公分，與凶器番刀
    （即前稱開山刀）符合。死者之傷口不易由水果刀所造成。
    死者因右胸腹銳器刺創造成肺、肝刺傷，並造成血胸與腹
    血，最後因出血性休克死亡，死亡方式為「他殺」等語，有
    卷附法務部法醫研究所解剖報告書及鑑定報告書各1 份可憑
    （見第543號相卷第80至93頁）。
  (八)警方於案發後採驗現場微物跡證，並送內政部警政署刑事警
    察局鑑驗，初驗結果雖認定：採自現場卡拉OK大門前空地、
    被告褲子右側、開山刀刀面、刀鞘等處之血跡，均檢出同一
    男性DNA-STR 型別，與甲○○、丙○○、丁○○三人及被告
    等人之DNA-STR 型別不同，可排除來自甲○○、丙○○、丁○○等人，但經輸入刑事警察局去氧核醣核酸資料庫比對結
    果，也未發現相符者；而死者柯丁嘉標準檢體經DNA-STR 型
    別檢測結果，檢出混合型別，需重新送檢體，始能比對等語
    ，有該局97年10月31日刑醫字第0970124148號鑑驗書存卷可
    參（見原審卷第214至215頁），因柯丁嘉已死亡，遺體於97
    年8月25日已火化，經警採集柯丁嘉之父乙○○唾液DNA送驗
    結果：乙○○與前述採集血跡DNA 之來源者具有親子關係之
    機率，較該血跡DNA 來源者與隨機人具親子關係之機率高，
    且高約139088倍，此有內政部警政署刑事警察局98年4月7日
    刑醫字第0980047667號鑑驗書在卷為憑（見原審卷257至258
    頁），可見乙○○就是前開血跡來源者的親生父，亦即前開
    血跡乃乙○○之子，柯丁嘉所流遺，至為明確。
  (九)被告前因與丙○○、甲○○在「長來卡拉OK」結怨未解，特
    購買開山刀預藏於卡拉OK店外，並於97年8 月14日凌晨赴該
    店與友人楊正義飲酒時，又遇有人柯丁嘉與丙○○、甲○○
    等人同桌消費，經柯丁嘉、謝志炫出面調解後，仍感不平，
    楊正義固然為被告出氣，持西瓜刀恐嚇丙○○等人，但迅遭
    其妹制止搶下，被告則到店外取出預藏之開山刀，返回店內
    即向丙○○、甲○○等人揮砍成傷，並緊追彼2 人至店外，
    其時被害人柯丁嘉已先逃至店外門口，在甲○○、丙○○、
    被告及丁○○依序跑出店外時，猶對友人均稱自己身體無恙
    ，柯丁嘉在丁○○到店外與其對話，並遭人以鐵桶襲擊後腦
    時，仍站在原處，並無異狀，卻在丁○○第二次遭人揮拳再
    襲後腦，跌倒在地，並突遇穿著深色上衣之人衝來之後，旋
    才遭人發現其蹲曲在地，受傷流血，可見柯丁嘉當係遭該深
    色上衣之人衝來襲擊而受害。而丁○○在見到深色上衣之人
    衝向伊左前方之柯丁嘉後，回頭見到亦身著深色上衣之楊正
    義站立在伊身後，且楊正義原持西瓜刀早遭奪下，顯然楊正
    義並非衝向柯丁嘉行兇之人，但被告當晚恰也身著深色上衣
    ，且丁○○見深色上衣之人衝向柯丁嘉，回頭看見楊正義，
    再轉頭面向前方原柯丁嘉所在方向，正見著被告持開山刀從
    左前方靠近經過，還持刀劃傷伊腳部後，將刀放在機車踏板
    上騎車離去，被告開山刀刀鞘、刀面與被告所著褲子上嗣後
    更經鑑定均仍沾有柯丁嘉遇刺受傷所濺之血跡，且柯丁嘉胸
    腹部所受穿刺傷之開、閉口及深度，經解剖鑑定結果，還與
    被告所持開山刀（俗稱「番刀」）能造成者相吻合，反不易
    由楊正義曾持以恐嚇之西瓜刀造成，凡此，均足肯認被告就
    是當天凌晨身著深色上衣，在卡拉OK店外，經過丁○○身旁
    而衝向柯丁嘉，並持刀刺襲柯丁嘉，導致柯丁嘉因右胸腹銳
    器刺創，造成肺、肝刺傷，並造成血胸與腹血，最後因出血
    性休克死亡之人無誤。而被告在追襲丙○○、甲○○等人至
    店外未果後，轉頭見曾與丙○○同桌之調停人柯丁嘉仍未離
    去，竟即上前持刀刺向柯丁嘉之胸腹部，按人之胸、腹部為
    肺、肝、內臟等重要器官之所在，倘持利器猛刺行兇，必造
    成該等重要器官刺創受傷出血，而有致命之危險，被告為30
    出頭之成年人，斷無不知之理，竟持刀刃長達22.8公分之開
    山刀刺入柯丁嘉胸、腹部，且深度達20公分，柯丁嘉身受傷
    口上有開、閉口，顯然被告持刀刀刃幾乎全部插入柯丁嘉體
    內，更刺穿柯丁嘉之身體，刺擊力道之猛烈，可想而見，亦
    能推知被告乃因追擊丙○○、甲○○令彼等受傷逃逸後，猶
    未逞足尋仇之意，遷怒於同丙○○、甲○○一起飲樂之柯丁
    嘉而殺其洩憤，被告在持刀刺殺柯丁嘉時，主觀上有致柯丁
    嘉死亡之故意，至為灼然。
  (十)綜上所述，被告所辯，顯係畏罪卸責飾詞，不足採信。本案
    事證明確，被告犯行堪以認定。
二、核被告持開山刀刺死柯丁嘉之行為，係犯刑法第271條第1項
    之殺人罪。
三、原審以被告犯罪事證明確，爰審酌被告前無犯罪前科，素行
    尚佳，卻因與人在卡拉OK酒後起爭執結怨，不思循正當合法
    途徑解決紛爭，竟在同地藏放開山刀預謀行兇，且於友人柯
    丁嘉等出面調停下，仍執意尋仇取刀在卡拉OK之公眾得出入
    場所，公然揮刀刺死柯丁嘉，完全漠視他人生命、身體之尊
    嚴，惡性重大，嚴重影響社會治安，及被告犯罪後飾詞狡辯
    ，且未賠償被害人家屬，顯見毫無悔意等一切情狀，依刑法
    第271條第1項、第38條第1項第2款之規定，量處被告有期徒
    刑15年，並就扣案之開山刀一把宣告沒收，其認定事實、適
    用法律及量刑，核無違法或不當。被告猶執陳詞提起上訴，
    否認有殺人之犯行及指摘原審量刑過重，為無理由，應予駁
    回。
據上論斷，應依刑事訴訟法第368條，判決如主文。
本案經檢察官郭棋湧到庭執行職務。
中    華    民    國    98    年    12    月    22    日
                  刑事第二十庭審判長法  官  楊貴雄
                                    法  官  許必奇
                                    法  官  周明鴻
以上正本證明與原本無異。
如不服本判決，應於收受送達後10日內向本院提出上訴書狀，其
未敘述上訴之理由者並得於提起上訴後10日內向本院補提理由書
（均須按他造當事人之人數附繕本）「切勿逕送上級法院」。
                                    書記官  郭彥琪
中    華    民    國    98    年    12    月    22    日
附錄：本案論罪科刑法條全文
中華民國刑法第271條
（普通殺人罪）
殺人者，處死刑、無期徒刑或10年以上有期徒刑。
前項之未遂犯罰之。
預備犯第1項之罪者，處2年以下有期徒刑。


司法院資訊處製作；財團法人民間司法改革基金會備份。
